【裁判字號】    90,交易,619
【裁判日期】    901026
【裁判案由】    公共危險
【裁判全文】
臺灣高雄地方法院刑事判決                          九十年度交易字第六一九號
    公  訴  人  臺灣高雄地方法院檢察署檢察官
    被      告  甲○○
右列被告因公共危險案件，經檢察官提起公訴（九十年度偵字第一一七三二號），本
院判決如左：
    主  文
甲○○服用酒類，不能安全駕駛動力交通工具而駕駛，累犯，處有期徒刑肆月，如易
科罰金以參佰元折算壹日。
    事  實
一、甲○○前於民國八十九年間因公共危險案件，經台灣台南地方法院於八十九年九
    月十八日以八十九年度易字第五一三號判處有期徒刑四月，甫於九十年四月九日
    執行完畢，詎甲○○仍不知悔改，明知其酒後駕車易肇事致生危險，且飲酒吐氣
    時酒精成分達每公升零點二五毫克以上者不得駕車，到達每公升零點五五毫克以
    上者，駕車則有害公共危險之虞，竟於飲用酒類後，在不能安全駕駛之情況下，
    於民國九十年五月十八日下午五時二十分許，騎乘車牌號碼ＸＩＴ－八四０號機
    車，沿高雄市○○區○○路由北往南行駛，駛至該路與立群路口時，因故撞及由
    洪鐘銘所駕駛之大型起重車後，經警對其作酒精濃度測試，發現其吐氣中所含之
    酒精濃度達每公升一點一二毫克，認已達無法安全駕駛之程度。
二、案經高雄市政府警察局小港分局報請臺灣高雄地方法院檢察署檢察官偵查起訴。
    理  由
一、訊據被告對於在右揭時、地服用酒類後駕車之事實坦承不諱，惟辯稱：精神狀況
    正常云云。經查：按刑法第一百八十五條之三乃係為維護交通安全，故規定對於
    服用酒類或其他相類之物過量致意識模糊而仍駕駛交通工具者所為之處罰，以防
    止交通事故之發生。而其規定所謂「不能安全駕駛」，乃抽象危險犯，並不以發
    生具體危險為必要，而對於呼氣酒精濃度已達每公升零點五五毫克（○．五五Ｍ
    Ｇ＼Ｌ）以上，肇事率為一般正常人之十倍，認為已達不能安全駕車之標準，此
    業經法務部八十八年五月十八日法八八檢字第○○一六六九號函告週知，另按就
    醫學文獻所知，飲酒後一小時許，其體內血液酒精濃度可達最高，此有八十八年
    十月二十六日（八八）院賓文廉字第一三四○七號臺灣高等法院函中臺北醫學院
    附設醫院精神科主任蔡尚穎「酒精對人體生理與行為之影響」一文可據。而本案
    被告於肇事當天下午三時許飲用酒類，此已據被告陳明（見本院九十年十月十二
    日審判筆錄），而被告經警檢測酒精之時間是該日之下午六時三十一分許，是被
    告接受酒精濃度測試之時距其飲酒後已有三小時餘，而該當時其血液中之酒精濃
    度尚達每公升一點一二毫克，此亦有該測試單可證，另被告當時之精神狀況，依
    證人潘榮世即對被告為觀察測試之警員到庭證稱：「被告的行為舉止像個喝醉酒
    的流浪漢，被告昏睡坐在地上。」（見本院九十年十月十二日審判筆錄），另依
    測試觀察紀錄表所示，被告當時狀況「劃定直線無法正常行走」「意識模糊，注
    意力無法集中」「呆滯木僵」「昏睡叫喚不醒」等，此亦有該表附卷足參，是綜
    上所述，對被告做酒精濃度測試之當時，依前醫學文獻所述，應是被告血液內酒
    精濃度已逐漸降低之時，而在被告血液內酒精濃度已開始降低時所作之測試及觀
    察，尚有如證人潘榮世所述及觀察紀錄表上所載等情況，是被告於飲用酒類開車
    上路之後，其反應力應比測試時差，且酒精濃度應更高才是，從而，依前揭說明
    ，其發生肇事之危險性，顯已高出一般人，被告顯於駕駛動力交通工具之始，即
    已達不能安全駕駛之情狀，足堪認定。此外，尚有高雄市政府警察局舉發違反道
    路交通管理事件通知單足資佐證。是本案事證已臻明確，被告犯行洵堪認定，應
    予依法論科。
二、核被告所為，係犯刑法第一百八十五條之三服用酒類不能安全駕駛動力交通工具
    而駕駛罪。又被告前於八十九年間因公共危險案件，經台灣台南地方法院於八十
    九年九月十八日以八十九年度易字第五一三號判處有期徒刑四月，甫於九十年四
    月九日執行完畢，有台灣高等法院被告全國前案紀錄表可憑，其於五年以內再犯
    本件有期徒刑以上之罪，為累犯，應依刑法第四十七條之規定加重其刑。爰審酌
    被告既明知酒後不得駕車，且酒後駕車發生車禍之機率，較未飲酒者為高，詎仍
    為騎乘機車上路，不啻對他人已產生立即侵害之高度危險性，亦自陷於危險狀態
    中，且嚴重侵害道路交通往來安全，惟念及其犯後態度尚可等一切情狀，量處如
    主文所示之刑，並諭知易科罰金之折算標準。
據上論斷，應依刑事訴訟法第二百九十九條第一項前段，刑法第一百八十五條之三、
、第四十七條、第四十一條第一項，罰金罰鍰提高標準條例第二條，判決如主文。
中      華      民      國      九十    年      十      月    二十六    日
                                  臺灣高雄地方法院交通法庭
                                      法  官  楊  國  祥
右正本證明與原本無異。
如不服本判決，應於判決送達後十日內，向本院提出上訴狀。
                                      書記官  陳  怡  真
中    華    民    國    九十      年       十      月     二十六       日
附錄論罪法條：
中華民國刑法第一百八十五條之三
服用毒品、麻醉藥品、酒類或其他相類之物，不能安全駕駛動力交通工具
而駕駛者，處一年以下有期徒刑、拘役或三萬元以下罰金。


司法院資訊處製作；財團法人民間司法改革基金會備份。
